# 求助陈版主关于委托加工下房屋及设备租赁相关问题

提问人：Candice0130 时间：2022-08-25 10:16:35
陈版主您好，咨询一下关于委托加工下房屋及设备租赁的一些问题。具体如下：
某制造业MNC公司A，为节省成本，大规模雇佣外包工进行作业，但由于政府对外包工的人数有限制，仅能与对方外包公司B签订委托生产合同，为应对政府及税务局对委托加工的限制（即房屋及设备需归属于受托方），公司A将自己的设备和房屋租赁给公司B收取租赁收入，再付给B公司加工费的时候加上收取到的租赁收入还给B。从上判断实质还是B公司提供外包人员服务，能否对租赁收入和加工成本抵消入账。以及是否可以不确认投资性房地产？

回答人：chenyiwei
可以这样理解：“对租赁收入和加工成本抵消入账。以及是否可以不确认投资性房地产”。
主要考虑： 1 、这仅仅是为了满足表面上的合规性要求所作的安排，不具有商业实质； 2 、该设备、厂房等“租赁资产”使用的控制权仍由A公司控制，并未转移给B。所以会计上不认可存在租赁。